臺灣嘉義地方法院刑事判決　　　　　　　 94年度訴字第182號
公　訴　人　臺灣嘉義地方法院檢察署檢察官
被　　　告　丙○○
　　　　　　　　　　　巷46弄.
指定辯護人　本院公設辯護人　己○○
上列被告因偽造有價證券案件，經檢察官提起公訴（九十四年度
偵字第八九九號），本院判決如下：
    主  文
丙○○共同行使偽造有價證券，處有期徒刑貳年。偽造之如附表
所示支票乙紙，沒收之。
    事  實
一、丙○○前於民國八十七年間因偽造有價證券案件，經臺灣桃
    園地方法院以八十七年度易字第一四六三號判處有期徒刑一
    年十月確定（現仍與經撤銷假釋後之殘刑合併執行中，不構
    成累犯）。丙○○於九十一年五月假釋出監後，於同年七月
    間結識綽號「蘋果」之友人甲○○，而自九十三年三月十五
    日起陸續與甲○○一同向丁○○所經營位於臺北市○○區○○路一百九十九號之「吉利汽車商行」（下稱吉利車行），
    以丙○○之名義，依每日新臺幣（下同）一千七百元之代價
    承租車牌號碼 6C-7413號自用小貨車供二人輪流使用；後於
    同年四月四日再度以丙○○名義更換承租車牌號碼6C -4705
    號自用小貨車供二人輪流使用，承租期間每隔一至二日推由
    甲○○出面向吉利車行支付租金。然於同年五月初，丙○○
    與甲○○二人因已積欠近十日之租金，為圖免除上揭租金債
    務，竟共同基於行使偽造有價證券之犯意聯絡，商妥由丙○○提供其於不詳日期，在臺北市○○街、延平北路口某金紙
    香舖店外，向一名真實姓名年籍不詳之成年男子以四千元至
    五千元之代價所購買，發票人為乙○○，付款人為臺灣省合
    作金庫新莊支庫，支票號碼 VM0000000號，票面金額一萬四
    千六百元，票載日期為九十三年五月二十日之支票一紙（該
    支票係乙○○於八十六年二月十七日，在臺北縣新莊市○○○街九十六號一樓所失竊之空白支票經該不詳者偽造而成）
    充為抵付租金使用。丙○○與甲○○二人遂於同年五月四日
    一同駕駛上開所承租之自用小貨車前往吉利車行，由甲○○
    持上開丙○○所提供之偽造支票單獨進入吉利車行支付所積
    欠之租金，丙○○則在吉利車行外該自用小貨車上等候，然
    經吉利車行員工發現丙○○及上開該車行出租之自用小貨車
    在車行外，車行員工因先前已追索租金數日無著，遂上前將
    該自用小貨車之鑰匙取回，表明不欲再出租該車，並要求丙○○隨同進入車行內處理所積欠之租金。而甲○○見狀遂持
    丙○○所交付之上開偽造支票予吉利車行會計戊○○欲支付
    已積欠之租金，然經戊○○要求甲○○在該紙支票上背書，
    甲○○遂於該支票背面偽造「郭志雄」署押乙枚後，交付予
    戊○○以行使。嗣於九十三年五月十九日，丁○○將甲○○
    所交付之上開支票持往國泰世華商業銀行南港分行提示，因
    該支票為掛失空白票據而遭退票，經員警循線追查，而查獲
    上情。
二、案經臺北縣警察局新莊分局報請臺灣板橋地方法院檢察署檢
    察官呈請臺灣高等法院檢察署檢察長令轉臺灣嘉義地方法院
    檢察署檢察官偵查起訴。
    理  由
壹、有罪部分：
  一、訊據被告丙○○固坦承曾與證人即綽號「蘋果」之友人甲○○一同前往吉利車行租車、還車之事實，然矢口否認有
      何共同故買贓物、共同偽造有價證券及共同行使偽造有價
      證券之犯行，辯稱：伊僅係幫證人甲○○去租車，伊因證
      人甲○○無力支付租金而曾向證人甲○○開玩笑說可以去
      臺北市○○街、延平北路口某金紙香舖店外，向一名真實
      姓名年籍不詳之成年男子買無法兌現的芭樂票來付租金，
      並非真的有意要求證人甲○○去買；九十三年五月四日還
      車那天支票不是伊給付給車行，亦非伊所簽名，都是證人
      甲○○的個人行為，伊並無共同犯意聯絡云云。惟查：
  （一）被告於九十一年七月間結識證人甲○○，而自九十三年
        三月十五日起陸續與證人甲○○一同向證人丁○○所經
        營位於臺北市○○區○○路一百九十九號之吉利車行，
        以被告之名義，依每日一千七百元之代價承租車牌號碼
        6C-7 413號自用小貨車；後於同年四月四日再度以其名
        義更換承租車牌號碼 6C-4705號自用小貨車；嗣於同年
        五月四日，被告與證人甲○○二人一同駕駛上開所承租
        之自用小貨車前往吉利車行，由證人甲○○持支票單獨
        進入吉利車行支付所積欠之租金，被告則在吉利車行外
        該自用小貨車上等候，然經吉利車行員工發現被告及上
        開該車行出租之自用小貨車在車行外，車行員工因先前
        已追索租金數日無著，遂上前將該自用小貨車之鑰匙取
        回，表明不欲再出租該車，並要求被告隨同進入車行內
        處理所積欠之租金等情，業據被告於警詢時（見臺灣板
        橋地方法院檢察署九十四年度偵字第七九八號偵查卷第
        13頁；下稱板橋偵查卷）、偵查中（見臺灣嘉義地方法
        院檢察署九十四年度偵字第八九九號偵查卷第30頁；下
        稱嘉義偵查卷）及本院審理時（見本院卷第76頁至第80
        頁、第182頁第185頁）均供承不諱，核與證人甲○○、
        證人丁○○及證人即吉利車行會計戊○○於本院審理時
        結證情節相符，復有中華民國小貨車出租合約書二份、
        客戶資料表乙份附卷可稽，足見上開自用小貨車固係以
        被告名義向吉利車行所承租，但租車及還車時，被告與
        證人甲○○均一同前往。而被告於本院審理時供承伊與
        證人甲○○均曾使用上開所租用之自用小貨車，且伊亦
        曾支付租金（見本院卷第 184頁）等語，亦與證人甲○○證述情節相符（見本院卷第157頁、第161頁）；且承
        租上開自用小貨車之租金多係由被告與證人甲○○一同
        前往支付，但均由證人甲○○單獨進入車行繳款等情，
        則據證人甲○○及證人戊○○於本院審理時結證明確（
        見本院卷第156頁、第172頁），足認被告與證人甲○○
        不但曾一同前往承租自用小貨車，一同處理支付租金事
        宜，且均曾輪流使用上開所承租之自用小貨車。再徵諸
        卷附九十三年三月二十九日及同年四月四日之中華民國
        小貨車出租合約書（見板橋偵查卷第7頁、第8頁）上所
        載承租人行動電話欄係記載「0000000000」號，核與證
        人甲○○於九十三年五月四日歸還自用小貨車時在工商
        本票上所填寫之行動電話號碼（見板橋偵查卷第 7頁上
        方工商本票影本）相同，足見上開車輛承租人固填寫被
        告之年籍資料，然行動電話欄則係填寫證人甲○○之行
        動電話號碼，益徵上開自用小貨車之租賃事宜，被告與
        證人甲○○均互有分擔。故綜合上開承租車輛之名義人
        、處理租金事宜者、承租車輛之使用者及出租合約書所
        填載資料內容各節以觀，上開自用小貨車實係由被告與
        證人甲○○所共同承租使用無疑。至被告辯稱：伊僅係
        幫證人甲○○去租車云云，由上開各節以觀，已顯與事
        實不符；況觀諸被告於本院九十四年八月二十三日審理
        時就其所辯證人甲○○要伊幫忙租車之用途供稱：證人
        甲○○要伊幫忙租發財車係要送水果賺錢，一天八百元
        （見本院卷第77頁）云云，惟由其承租上開自用小貨車
        每日租金需一千七百元等情，此有上開小貨車出租合約
        書可憑，顯然租金已逾其所謂證人甲○○每日可賺取之
        工資甚多，是其辯詞益顯可疑；且被告既一再辯稱當時
        伊並不知悉證人甲○○之真實姓名云云，而欲劃清與證
        人甲○○之關係，然又辯稱伊僅係為證人甲○○租用車
        輛，且並未從中獲得任何好處（見本院卷第 184頁）云
        云，則依被告所辯，其係於未獲取任何利益之情形下，
        而願為乙名其連真實姓名尚不知悉之人，提供名義承租
        車輛將近二月，而甘冒承擔租金債務之風險，是其所辯
        上開情詞，更顯悖於常情，自不足採。
  （二）證人甲○○於九十三年五月四日係持發票人為乙○○，
        付款人為臺灣省合作金庫新莊支庫，支票號碼VM000000
        0 號，票面金額一萬四千六百元，票載日期為九十三年
        五月二十日之支票前往吉利車行支付所積欠之租金等情
        ，業據證人甲○○、丁○○及戊○○於本院審理時結證
        屬實，復有上開支票之正反面影本各乙紙附卷可稽。而
        上開支票原係被害人乙○○於八十六年二月十七日，在
        臺北縣新莊市○○○街九十六號一樓所失竊之空白支票
        等情，業據證人即被害人乙○○於警詢時證述明確（見
        板橋偵查卷第27頁至第29頁），復有臺灣票據交換所九
        十三年六月三日台票總字第0930004570號函、票據掛失
        止付通知書、遺失票據申報書、掛失止付票據提示人資
        料查報表、上開支票正反面影本、臺灣票據交換所退票
        理由單各乙份在卷可憑，足認證人甲○○上開所持以支
        付租金之支票，實係偽造之支票無訛。觀諸被告與證人
        甲○○向吉利車行所承租上開自用小貨車均係以被告名
        義簽約等情，業如上述，故需負擔上開租金債務之債務
        人亦為被告，是被告與證人甲○○開始積欠車行租金時
        ，衡情直接受影響者及亟欲免除該租金債務者，自為被
        告無疑。參以被告曾於八十六年八月間在臺北市○○街
        、延平北路口某金紙香舖店外，向一名真實姓名年籍不
        詳之成年男子以一萬二千元之代價購買發票人為乙○○
        ，付款人為臺灣省合作金庫新莊支庫，支票號碼分別為
        VM0000000號、VM0000000號，票面金額分別為一萬三千
        百元及一萬五千元，票載日期分別為八十六年八月二十
        一日及八十六年八月十七日之支票二紙以供行使，並因
        而經臺灣桃園地方法院判處有期徒刑一年十月等情，則
        據被告於警詢時坦承不諱（見板橋偵查卷第12頁反面）
        ，且有上開臺灣桃園地方法院八十七年度易字第一四六
        三號刑事判決（見本院卷第38頁至第40頁）附卷可查。
        而由上開VM0000000號、VM0000000號支票（見板橋偵查
        卷第34頁、第38頁）之發票人印章及票面金額書寫之字
        跡以觀，均與 VM0000000號相同，且該三紙支票均屬被
        害人乙○○於八十六年二月十七日所同一次所失竊之空
        白支票等情以觀，均足見證人甲○○於九十三年五月四
        日所持發票人為乙○○，付款人為臺灣省合作金庫新莊
        支庫，支票號碼 VM0000000號，票面金額一萬四千六百
        元，票載日期為九十三年五月二十日之該紙支票，顯係
        被告所提供甚明；況被告於九十四年三月十四日檢察官
        偵訊時亦供承：票號 VM0000000號之該紙支票係以約四
        千至五千元代價與票號VM0000000號、VM0000000號支票
        係同一地點所購得（見嘉義偵查卷第36頁）等語，是果
        若該紙支票並非被告所購得，則其如何得知取得之代價
        及地點？是益證被告明知上開支票實係贓物，而為故買
        無誤。至被告辯稱該紙支票係伊開玩笑告知證人甲○○
        可以去臺北市○○街、延平北路口某金紙香舖店外購買
        ，而由證人甲○○於九十三年五月間自行購得云云，由
        上開支票諸多雷同相似之處以觀，其所辯顯與常情相違
        ，並不足採。
  （三）證人甲○○於九十三年五月四日持被告所交付之上開偽
        造支票予證人戊○○欲支付積欠之租金，然經證人戊○○要求證人甲○○在該紙支票上背書，證人甲○○遂於
        該支票背面偽造「郭志雄」署押乙枚後，交付予證人戊○○以行使等情，業據證人甲○○及證人戊○○於本院
        審理時均結證明確，復有上開支票之正反面影印本各乙
        份附卷可憑，而由證人甲○○經證人戊○○在該紙支票
        背書，而偽造「郭志雄」署押乙枚，而未敢以自己真實
        姓名背書等情以觀，足見證人甲○○主觀上顯已明知該
        紙支票將來必然無法兌現，是其對該紙支票係偽造之支
        票亦明知無疑。而被告於證人甲○○於該紙支票背書，
        並交付證人戊○○以抵償所積欠之租金後，開口要求證
        人戊○○暫時不要將該紙支票提示兌現，伊會拿錢將該
        紙支票換回等情，此據證人戊○○於本院審理時證述明
        確（見本院卷第169頁），是果若該紙偽造支票確為證
        人甲○○所自行取得並單獨行使，則被告又何須甚為在
        意該紙支票是否被存入銀行提示兌現？足見被告顯係事
        前即已知悉該紙支票實為無從兌現之偽造支票，益徵其
        與證人甲○○對於該紙偽造支票之行使，事前即有犯意
        聯絡甚明。
  （四）綜上所述，本件事證明確，被告所辯顯係卸責之詞，並
        不足採，其上開犯行至堪認定，應依法論科。
  二、被告明知上開偽造支票係他人失竊之贓物，仍予價購，核
      被告此部份所為，係犯刑法第三百四十九條第二項之故買
      贓物罪。又其明知該紙支票係偽造之支票，仍交由證人甲○○持以支付租金，核被告此部份所為，係犯刑法第二百
      零一條第二項之行使偽造有價證券罪。被告與證人甲○○
      就上揭故買贓物、行使偽造有價證券犯行間，具有犯意聯
      絡及行為分擔，均為共同正犯。又被告與證人甲○○所犯
      之故買贓物罪及上開行使偽造有價證券罪間，具有方法目
      的之牽連關係，為牽連犯，自應依刑法第五十五條規定從
      一重之行使偽造有價證券罪處斷。爰審酌被告前有違反麻
      醉藥品管理條例、違反肅清煙毒條例、違反毒品危害防制
      條例、竊盜、贓物及行使偽造有價證券前科之素行、高工
      肄業之智識程度、為圖免除租金之犯罪動機、目的、共同
      行使偽造支票之犯罪手段、對於被害人所生損害及於行使
      偽造之支票退票後，均未清償租金，復未與被害人達成和
      解，且犯後仍飾詞卸責，難見其悔意等一切情狀，量處如
      主文所示之刑，以資懲儆。末查，被告所提供證人甲○○
      持以行使之如附表所示偽造支票乙紙，係偽造之有價證券
      ，業如上述，依刑法第二百零五條規定，不問屬於犯人與
      否，應予宣告沒收。
貳、不另為無罪諭知部分：
  一、公訴意旨另以：被告丙○○為清償積欠證人丁○○之租金
      債務，而意圖供行使之用，夥同真實姓名年籍不詳綽號「
      蘋果」之成年男子，由該不詳男子在上揭支票背面偽造「
      郭志雄」署押乙枚；後於同年五月四日某時許，被告夥同
      該不詳男子，持上揭支票以行使，及當場由該不詳男子偽
      造發票人為「郭志雄」，票面金額七千六百二十元，到期
      日為九十三年五月十一日之本票乙紙向證人丁○○支付積
      欠之租金，足以生損害於「郭志雄」本人及證人丁○○就
      該支票、本票上簽名真正之認定與清償所積欠之租金等事
      宜。因認被告所為除上開經本院論罪科刑部分外，另涉犯
      刑法第二百零一條第一項之共同偽造有價證券罪及同條第
      二項之共同行使偽造有價證券罪云云。
  二、惟按犯罪事實應依證據認定之，無證據不得認定犯罪事實
      ；不能證明被告犯罪者，應諭知無罪之判決，刑事訴訟法
      第一百五十四條第二項、第三百零一條第一項分別定有明
      文。次按認定不利於被告之事實，須依積極證據，苟積極
      證據不足為不利於被告事實之認定時，即應為有利於被告
      之認定，更不必有何有利之證據；認定犯罪事實所憑之證
      據，雖不以直接證據為限，間接證據亦包括在內，然而無
      論直接或間接證據，其為訴訟上之證明，須於通常一般之
      人均不致有所懷疑，而得確信為真實之程度者，始得據為
      有罪之認定，倘其證明尚未達於此一程度，而有合理性懷
      疑存在時，即不得遽為被告犯罪之認定，最高法院三十年
      上字第八一六號、七十六年臺上字第四九八六號判例意旨
      可資參照。
  三、本件公訴人認被告涉犯上揭部分共同偽造有價證券罪及共
      同行使偽造有價證券罪嫌，無非係以被告之供述、被害人
      丁○○、乙○○之指訴、票據掛失止付通知書影本、遺失
      票據申報書影本、臺灣票據交換所退票理由單、上開支票
      正反面影本、本票、小貨車出租合約書及客戶資料表各乙
      份為其論據。惟訊據被告堅決否認有此部分犯行，辯稱：
      九十三年五月四日還車那天支票及本票都不是伊給付給車
      行，亦非伊所簽名，都是證人甲○○的個人行為，伊無共
      同犯意聯絡；本票部分欠缺發票年月日，屬無效票據，不
      能論以偽造有價證券；且上開支票取得時係已填載完成，
      此部份亦不涉及偽造有價證券犯行等語。經查：
    （一）上開發票人為乙○○，付款人為臺灣省合作金庫新莊
          支庫，支票號碼 VM0000000號，票面金額一萬四千六
          百元，票載日期為九十三年五月二十日之支票係由證
          人甲○○於九十三年五月四日持往吉利車行抵付租金
          等情，業如上述，而九十三年五月四日證人甲○○交
          付予吉利車行時，該紙支票均已填載及用印完成等情
          ，此據證人丁○○於警詢時（見板橋偵查卷第24頁、
          第25頁）、證人甲○○及證人戊○○於本院審理時（
          見本院卷第161頁、第168頁）證述明確；且被告亦堅
          稱上開支票之金額、印鑑均非伊所偽造等語。而公訴
          人所舉上開被告之供述、被害人丁○○、乙○○之指
          訴、票據掛失止付通知書影本、遺失票據申報書影本
          、臺灣票據交換所退票理由單、上開支票正反面影本
          等證據，均僅能證明上開支票原來確係被害人乙○○
          所失竊空白支票並經偽造而成之事實，至上開支票號
          碼 VM0000000號支票上所填載之金額、用印，是否為
          被告所偽造或係證人甲○○所偽造，則尚乏積極證據
          足資證明。
    （二）次按在支票背面偽造署押，以為背書，其偽造支票背
          書，在票據法上係表示對支票負擔保責任之意思，為
          法律規定之文書，並非依習慣表示一定用意之證明，
          而其此項行為，足以生損害於他人，故應成立偽造私
          文書罪，最高法院七十年臺上字第二一六二號判例可
          資參照。查本件上開偽造支票，證人甲○○於九十三
          年五月四日持往吉利車行支付租金時，經證人戊○○
          要求，始另在該紙支票上偽造「郭志雄」署押而為背
          書等情，業據證人甲○○及證人戊○○於本院審理時
          結證明確，復有上開支票反面影本在卷可查，揆諸上
          開說明，證人甲○○上開偽造署押以為背書之行為，
          應僅構成偽造私文書罪，而非偽造有價證券罪，公訴
          意旨就此部份，容有誤會。復且證人甲○○案發當日
          原無在上開支票上背書之意，係因證人戊○○要求背
          書後，始當場決意在上開支票上背書等情，亦據證人
          甲○○及戊○○於本院審理時證述綦詳，足見證人林
          啟超於上開支票上背書顯係被告與證人甲○○至吉利
          車行後，臨時所突發之狀況，並非被告所得以預見，
          亦顯非被告與證人甲○○事前犯意聯絡之範圍所及；
          參以證人戊○○於本院審理時亦證稱：伊請證人林啟
          超背書時，證人甲○○一開始就簽了，伊當場亦未聽
          聞被告與證人甲○○就是否背書乙事有何討論或交談
          （見本院卷第 169頁）等語，足證被告當場亦未就背
          書乙事與證人甲○○有何犯意聯絡之情。是自難遽認
          被告此部份有何共同偽造有價證券或共同偽造私文書
          之犯行。
    （三）再按本票之發票年、月、日係屬本票應記載之事項之
          一，又欠缺票據法所規定票據上應記載事項之一者，
          其票據無效，此觀票據法第一百二十條第一項第六款
          、第十一條第一項規定自明。又偽造有價證券罪並不
          處罰未遂，是冒用他人名義簽發本票，苟未記載發票
          年、月、日，因仍不具備有效票據之外觀，其偽造票
          據之行為未全部完成，尚不能責令擔負偽造有價證券
          罪責，此觀最高法院九十二年度臺上字第二九四二號
          判決闡釋甚詳。查本件上開支票票面金額尚不足清償
          被告與證人甲○○所積欠之租金，證人戊○○遂另要
          求證人甲○○當場簽發差額之本票作為擔保，證人林
          啟超迫於形勢乃應允而在證人戊○○已填妥到期日為
          九十三年五月十一日、票面金額七千六百二十元、票
          號360283號之工商本票上，偽造發票人「郭志雄」之
          署押乙枚，並按捺指紋二枚（然未填載發票日期）後
          ，交予證人戊○○以行使等情，業據被告供承明確，
          核與證人甲○○、戊○○於本院審理時證述情節相符
          ，復有上開證人甲○○所簽發之工商本票乙紙附卷可
          稽，揆諸上開說明，本件證人甲○○所填載之工商本
          票，因未填載發票日期，而仍不具備有效票據之外觀
          ，其偽造票據之行為未全部完成，自不能責令擔負偽
          造有價證券罪責，從而亦難對被告以共同偽造有價證
          券罪相繩。況證人戊○○復證稱：上開工商本票係伊
          要求證人甲○○所簽，而證人甲○○亦立即簽，並未
          與被告討論（見本院卷第169頁、第170頁）等語；參
          以證人丁○○於本院審理時證稱：原本租車者要來續
          約付錢，但因積欠過多錢，車行不打算續約要將車輛
          收回（見本院卷第83頁）等詞，均足見被告與證人林
          啟超於九十三年五月四日前往吉利車行前，原本無意
          還車並結清所有租金，僅欲持上開支票抵償部分積欠
          之租金，是渠等對於證人戊○○當場要求簽發本票以
          補足差額乙節，自難有何事前之犯意聯絡可言，縱認
          證人甲○○於工商本票上偽造「郭志雄」之署押，而
          該紙本票固未填載發票年月日而因此成為無效票據，
          然依習慣原係表示欲以該紙本票作為積欠租金之擔保
          或清償之用意證明，依刑法第二百二十條第一項規定
          ，仍應論以同法第二百十條之偽造私文書罪，亦尚乏
          積極證據足資證明被告就上開犯行有何犯意聯絡或行
          為分擔可言。
    （四）綜觀前情，公訴人所舉上開證據，無論分別以觀或綜
          合評價，均僅足以證明被告確有提出該紙業已偽造完
          成之支票以供證人甲○○共同行使之事實，至被告有
          無共同偽造該紙支票之行為、有無共同偽造就該紙支
          票背書之犯意聯絡，以及有無共同偽造該紙工商本票
          之行為，而涉及共同偽造有價證券罪嫌及共同偽造私
          文書罪嫌部分，其證明尚未達通常一般人均不致有所
          懷疑，而得確信其為真實之程度，即有合理懷疑存在
          ，揆諸前開說明，即不得據為不利被告之認定。而公
          訴人就此部分又未提出其他適合於證明被告犯罪事實
          之積極證據，並說明其證據方法與待證事實之關係，
          說服本院以形成被告此部分有罪之心證，而被告又辯
          稱無此部分犯行等語，基於無罪推定之原則，被告此
          部分犯罪尚屬不能證明，惟公訴人認此部分與前開論
          罪部分，屬牽連犯裁判上一罪之關係，爰不另為無罪
          之諭知，併此敘明。
參、至證人甲○○涉有共同行使偽造有價證券、偽造私文書及共
    同詐欺得利之犯行，業如上述，惟證人甲○○部分未據起訴
    ，本院自無從逕為審理，此部分亦應移由檢察官另為適法之
    處理，併予敘明。
據上論斷，應依刑事訴訟法第二百九十九條第一項前段，刑法第
二十八條、二百零一條第二項、第三百四十九條第二項、第五十
五條、第四十一條第一項前段、第二百零五條，罰金罰鍰提高標
準條例第一條前段、第二條，判決如主文。
本案經檢察官吳咨泓到庭執行職務。
中　　華　　民　　國　　94　　年　　11　　月　　28　　日
                  刑事第四庭  審判長  法  官  林世芬
                                      法  官  鄭雅文
                                      法　官  曾宏揚
上列正本證明與原本無異。
如不服本判決，應於判決送達後10日內向本院提出上訴狀（應附
繕本）。告訴人或被害人如對於本判決不服者，應具備理由請求
檢察官上訴，其上訴期間之計算係以檢察官收受判決正本之日期
為準。
中　　華　　民　　國　　94　　年　　11　　月　　28　　日
                                      書記官  陳慶昀
附錄論罪科刑法條：
刑法第二百零一條第二項
行使偽造、變造之公債票、公司股票或其他有價證券，或意圖供
行使之用，而收集或交付於人者，處1年以上7年以下有期徒刑，
得併科3千元以下罰金。
刑法第三百四十九條第二項
搬運、寄藏、故買贓物或為牙保者，處5年以下有期徒刑、拘役
或科或併科1千元以下罰金。
附表：
偽造之支票乙紙（發票人為乙○○，付款人為臺灣省合作金庫新
莊支庫，支票號碼 VM0000000號，票面金額新臺幣一萬四千六百
元，票載日期為九十三年五月二十日；含背面偽造之「郭志雄」
署押乙枚）。
